# 过期帖子清理

提问人：yyb7858 时间：2010-08-28 12:34:45
0123456789 主人已经删除帖子

回答人：chenyiwei
你可到视野法规库，查询法规标题关键字“企业集团”、发文部门为“国家工商行政管理总局”即可。具体操作程序还是要与当地工商注册部门沟通。